【裁判字號】    97,再微,4
【裁判日期】    970925
【裁判案由】    再審之訴
【裁判全文】
臺灣板橋地方法院民事裁定               97年度再微字第4號
再審  原告  甲○○
再審  被告  乙○○
                    4號
上列當事人間請求侵權行為損害賠償事件，再審原告對於中華民
國97年5 月7 日本院97年度小上字第13號確定民事判決提起再審
之訴，本院判決如下：
    主      文
再審之訴駁回。
再審訴訟費用新臺幣壹仟伍佰元由再審原告負擔。
    事實及理由
一、再審原告以：民國95年8 月13日晚間10時40分許，再審被告
    酒後駕駛車號5850-MY 號自用小客車行經臺北縣中和巿興南
    路2 段399 巷轉彎處，不慎撞及再審原告及其家人所有之車
    號M89-568 號機車、車號MDA-557 號機車及盆栽，致再審原
    告受有損害，經本院96年度板小字第6209號侵權行為損害賠
    償事件（下稱原一審事件）判決（下稱原一審判決）再審被
    告應賠償再審原告新臺幣（下同）59,560元，惟經再審被告
    不服提起上訴，由本院97年度小上字第13號侵權行為損害賠
    償事件（下稱原二審事件）受理；自上開車禍發生後至原二
    審事件審理期間，再審原告曾多次聲請調解，再審被告均未
    到場調解，然車禍發生當時，於處理車禍警員面前，再審被
    告主張由保險公司估價金額賠償，再審原告則認違反民法第
    213 條規定而反對上開意見，表示須由再審被告賠償一切損
    失，經兩造口頭爭執及警察之調解，最後再審被告考量其係
    酒後駕車肇事，為避免相關刑事責任，故於臺北縣政府警察
    局中和分局南勢角派出所調解紀錄單上親筆寫下願負一切損
    害賠償，此係於眾人及到場警員見證下所為，實屬一正式契
    約約定。然事後再審被告均拒不出面調解，再審原告主張應
    調閱調解紀錄單，依據當時所訂契約，要求再審被告履行，
    以示公允，惟原二審事件判決（下稱原二審確定判決）卻將
    原一審判決部分廢棄，再審原告對原二審確定判決之認事用
    法實難甘服，為求得到法律上之正義，並請求應維持原一審
    判決之結果等情，因而提起本件再審。
二、按提起再審之訴，應依民事訴訟法第501 條第1 項第4 款表
    明再審理由，及關於再審理由並遵守不變期間之證據，此為
    必須具備之程式。所謂表明再審理由，必須指明確定判決有
    如何合於法定再審事由之具體情事始為相當，倘僅泛言有何
    條款之再審事由，而無具體情事者，仍難謂已合法表明再審
    事由。既未合法表明再審事由，即為無再審之事由，性質上
    無庸命其補正（最高法院61年臺再第137 號判例意旨參照；
    最高法院60年臺抗字第538 號判例亦同此旨）。經本院細繹
    再審原告所提之再審申請狀，均未發現再審原告指明原二審
    確定判決有如何合於法定再審事由之具體情事，甚至未指出
    原二審確定判決符合民事訴訟法何條款之再審事由，揆諸首
    揭說明，本件再審之訴不合法，應以裁定駁回。
三、本件再審裁判費新臺幣1,500 元應由上訴人負擔，爰確定如
    主文第2 項所示。
四、據上論結，本件再審之訴不合法，依民事訴訟法第502 條第
    1 項、第78條，判決如主文。
中    華    民    國    97    年    9     月    25    日
                  民事第二庭審判長法官  蕭胤瑮
                                  法官  連育群
                                  法官  鍾啟煌
以上正本證明與原本無異
本裁定不得抗告
中    華    民    國    97    年    9     月    25    日
                                書記官  張國仁


司法院資訊處製作；財團法人民間司法改革基金會備份。
